【裁判字號】    89,易,22
【裁判日期】    890229
【裁判案由】    贓物
【裁判全文】
臺灣士林地方法院刑事判決                            八十九年度易字第二二號
    公  訴  人  臺灣士林地方法院檢察署檢察官
    被      告  丙○○
    選任辯護人  蕭介生
右列被告因贓物案件，經檢察官提起公訴（八十八年度偵字第五五八五號），本院判
決如左：
    主  文
丙○○故買贓物，累犯，處有期徒刑陸月。
    事  實
一、丙○○曾於民國八十二年間因偽造文書罪，經台灣高等法院判處有期徒刑一年六
    月，緩刑四年確定。緩刑中，又於八十五年間犯恐嚇等罪，經台灣高等法院判處
    有期徒刑六月確定，並於八十六年八月二十三日易科罰金執行完畢。嗣經撤銷緩
    刑，於八十七年一月十四日入監執行，於八十八年一月二十一日假釋出獄。假釋
    中，猶不知悔改，明知戊○○於八十八年四月一日所交付之車牌ＤＡ－六九九二
    號自用小客車及行車執照等車籍資料（係黎明管理顧問有限公司負責人丁○○於
    同日上午六時許在台北縣新店市○○路三九五號前失竊）係來路不明之贓物，仍
    以新台幣（下同）五萬元之價格予以買受。嗣於同月二十四日下午一時，丙○○
    駕駛該車行經台北縣三重市○○○街一一六號前，為警查獲。
二、案經台北縣警察局移送台灣板橋地方法院檢察署呈請臺灣高等法院檢察署核令移
    轉臺灣士林地方法院檢察署檢察官偵查起訴。
    理  由
一、訊據被告丙○○矢口否認有何故買贓物之犯行，辯稱：伊於監獄服刑時認識王進
    德，八十八年三月中旬伊與王進德、戊○○及盧方正在三重「至聖補聖班」聊天
    ，王進德告訴伊其是做中古車買賣，伊亦想買車，就請王進德幫忙找車，當日並
    談妥伊要買裕隆廠牌之車子及決定伊欲出之價錢後，相約等找到車後再看車。事
    後伊有與王進德聯絡，並要其速找車子，王進德說其會催戊○○，嗣由戊○○主
    動約伊去看車，並於八十八年三月二十七日晚間八時許在台北市○○路六褔客棧
    對面交車予伊，交車時盧方正亦在場。戊○○於交車時稱：車子係別人押的，未
    還錢便給他。因該車有完整之車籍資料，又係向朋友購買，故伊未懷疑係贓車。
    伊交給戊○○現金十五萬元，尚有尾款三十萬元俟過戶完成再付。買賣契約書由
    伊母親保管，被母親弄掉云云。經查：
（一）、車牌ＤＡ－六九九二號自用小客車係黎明管理顧問有限公司負責人丁○○（
        登記車主為黎明管理顧問有限公司）於八十八年四月一日上午六時許在台北
        縣新店市○○路三九五號前失竊之事實，業據丁○○指述綦詳，並有台北縣
        警察局贓物認領保管單、車輛竊盜、車牌失竊資料個別查詢報表在卷可憑。
（二）、證人戊○○於檢察官初訊時明白證稱：車子是盧方正所偷，因被告之前要伊
        找車借屍還魂，伊乃打電話給被告牽車，被告交五萬元給伊，伊拿一萬元給
        盧方正等語（見八十八年偵字第五五八五號卷第四十頁反面）。證人王進德
        於偵查中亦證稱：被告係向戊○○買車，被告買車時亦知道是贓車，伊有告
        訴被告，如無法漂白，就不要去碰等語（見八十八年偵字第五五八五號卷第
        三十八頁）。又被告自承與證人戊○○、王進德並無怨隙，而證人等供出被
        告故買贓物，對解免自身刑責亦無幫助。衡諸常情，證人等應無攀誣被告之
        可能。雖證人戊○○嗣後改口稱車子並非盧方正所偷。而證人盧方正於偵查
        中亦堅決否認車子係其所偷（見八十八年偵字第五五八五號卷第六十頁反面
        ）。惟證人之證言究竟何部分為可採，本院本得依其自由心證予以斟酌，非
        謂證人有部分之事實陳述前後不一或互相歧異，即認其全部證言均為不可採
        。本件證人戊○○、盧方正二人就贓車來源之陳述固因涉及證人盧方正是否
        涉犯竊盜罪，而難期公正。惟證人戊○○、王進德就被告故買贓車之基本事
        實之陳述，並無歧異，非不得予以採信。
（三）、質之證人即被告之同事乙○○固證稱：八十八年三月底「阿德」、「阿陽」
        及另一不知姓名之男子有到補習班找被告，被告有介紹給伊認識，伊在場有
        看到他們在寫合約書，伊知被告係向「阿德」買車，被告給「阿德」十五萬
        元，被告有告訴伊是以四十五萬元購買云云。另訊之證人即被告之母親甲○○亦證稱：被告買車的錢十五萬元，是伊給他的，被告有說向王進德買車，
        伊有看過「切結書」，記載是以四十五萬元購買云云。惟查，被告與證人王
        進德、戊○○及盧方正在三重「至聖補聖班」見面時，既未確定買賣標的物
        ，焉有可能於當日即簽訂買賣合約書。且該車尚未辦理過戶，證人甲○○豈
        會如此輕忽遺失「切結書」。再者，被告於偵查中明白供稱：買車的錢是伊
        太太標會得來云云（見八十八年偵字第五五八五號卷第十六頁反面），亦與
        證人甲○○所述不符。是證人乙○○、甲○○所為證言，均係故為迴護被告
        之詞，不能作有利於被告之認定。
    綜上所述，被告所辯要屬事後畏罪卸責之詞，不足採信。被告罪證明確，犯行堪
    以認定。
二、核被告所為係犯刑法第三百四十九條第二項之故買贓物罪。又被告曾於八十五年
    間犯恐嚇等罪，經台灣高等法院判處有期徒刑六月確定，並於八十六年八月二十
    三日易科罰金執行完畢，此有台灣高等法院被告全國前案紀錄表一紙附卷可稽，
    其於五年以內再犯法定本刑為有期徒刑之本罪，為累犯，應加重其刑。爰審酌被
    告之品性、生活狀況、智識程度、犯罪之動機、目的、手段、所生之損害，及犯
    罪後猶飭詞圖卸等一切情狀，量處如主文所示之刑。
據上論斷，應依刑事訴訟法第二百九十九條第一項前段、刑法第三百四十九條第二項
、第四十七條、罰金罰鍰提高標準條例第一條前段，判決如主文。
本案經檢察官徐文豪到庭執行職務。
中      華      民      國      八十九      年      二    月    二十九  日
                                臺灣士林地方法院刑事第二庭
                                    法  官  楊  智  勝
右正本證明與原本無異。
如不服本判決，應於判決送達後十日內，向本院提出上訴狀。
                                    書記官  楊  敏  琴
中      華      民      國      八十九      年      二    月二十九  日
刑法第三百四十九條第二項
搬運、寄藏、故買贓物或為牙保者，處五年以下有期徒刑、拘役或科或併科一千元以
下罰金。


司法院資訊處製作；財團法人民間司法改革基金會備份。
